臺灣臺南地方法院民事裁定
110年度聲字第26號
聲  請  人  王雪蓉  


相  對  人  和運租車股份有限公司

法定代理人  田天明  
上列當事人間聲請停止執行事件，本院裁定如下：
    主  文
聲請人以新臺幣219,267元為相對人供擔保後，本院110年度司執
字第1503號強制執行事件之強制執行程序，於本院110年度訴字
第259號債務人異議之訴等事件判決確定、和解或撤回前，應暫
予停止。
    理    由
一、按有回復原狀之聲請，或提起再審或異議之訴，或對於和解
    為繼續審判之請求，或提起宣告調解無效之訴、撤銷調解之
    訴，或對於第4條第1項第5款之裁定提起抗告時，法院因必
    要情形或依聲請定相當並確實之擔保，得為停止強制執行之
    裁定，強制執行法第18條第2項定有明文。復按法院依強制
    執行法第18條第2項定擔保金額而准許停止強制執行之裁定
    者，該項擔保係備供債權人因停止執行所受損害之賠償，其
    數額應依標的物停止執行後，債權人未能即時受償或利用該
    標的物所受之損害額，或其因另供擔保強制執行所受之損害
    額定之，非以標的物之價值或其債權額為依據（最高法院91
    年度台抗字第429號裁判意旨參照）。
二、聲請意旨略以：相對人執臺灣臺北地方法院109年度司票字
    第20236號裁定為執行名義（下稱系爭執行名義），向本院
    民事執行處聲請對聲請人、訴外人黑桃國際有限公司及王定
    庠為強制執行，由本院民事執行處以110年度司執字第1503
    號強制執行事件（下稱系爭執行事件）受理。惟聲請人已提
    起債務人異議之訴，爰依強制執行法第18條第2項聲請供擔
    保停止執行等語。
三、經查，聲請人主張之上開事實，業經本院依職權調取系爭執
    行事件卷宗、110年度訴字第259號債務人異議之訴民事事件
    卷宗核閱無訛，是依上開說明，聲請人聲請暫予停止系爭執
    行事件之執行，為有理由，應予准許。本院審酌相對人請求
    強制執行之債權本金為新臺幣（下同）1,315,600元，為不
    得上訴最高法院之事件，依據司法院頒布之各級法院辦案期
    限實施要點所定民事普通程序辦案期限第一審為1年4個月，
    第二審為2年，其期間共計為3年4個月，此為相對人遲延受
    償之期間，該期間所受之損失應為上開金額之利息，且依法
    定利率即週年利率百分之5計算，不受利率波動之影響，應
    較為客觀妥適。基此，相對人因未能即時受償而可能造成之
    損失額為219,267元【計算式：1,315,600元×5％×3年4個月，
    元以下四捨五入】，依首揭說明，爰酌定聲請人應提出相對
    人因停止強制執行可能遭受上開損害之擔保金額，裁定如主
    文所示。
四、依強制執行法第18條第2項，裁定如主文。
中　　華　　民　　國　　110 　年　　2 　月　　17 　　日
                  民事第四庭    法  官　王淑惠
以上正本係照原本作成。
如對本裁定抗告須於裁定送達後10日內向本院提出抗告狀，並應
繳納抗告費新臺幣1,000元整。
中　　華　　民　　國　　110 　年　　2 　月　　17 　　日
                                書記官　洪凌婷